【裁判字號】    97,易,5
【裁判日期】    970227
【裁判案由】    竊盜
【裁判全文】
臺灣板橋地方法院刑事判決                 97年度易字第5號
公  訴  人  臺灣板橋地方法院檢察署檢察官
被      告  甲○○
上列被告因竊盜案件，經檢察官提起公訴（96年度偵字第20671
、22109 號），被告於本院準備程序進行中，就被訴犯罪事實為
有罪之陳述，本院告知簡式審判程序之旨，並聽取其與公訴人之
意見後，經本院裁定行簡式審判程序審理後，判決如下：
    主  文
甲○○竊盜，累犯，處有期徒刑肆月，如易科罰金，以新臺幣壹
仟元折算壹日，扣案之鑰匙壹支，沒收；又竊盜，累犯，處拘役
參拾日，如易科罰金，以新臺幣壹仟元折算壹日；又竊盜，累犯
，處有期徒刑肆月，如易科罰金，以新臺幣壹仟元折算壹日，扣
案之鑰匙壹支，沒收。有期徒刑部分應執行有期徒刑陸月，如易
科罰金，以新臺幣壹仟元折算壹日，扣案之鑰匙貳支，均沒收。
    事  實
一、甲○○前於民國93年間因施用毒品案件，經本院以93年度訴
    字第582 號（起訴書誤載為95年度訴字第582 號）刑事判決
    處有期徒刑10月、6 月確定，及因偽造文書案件，經本院以
    93年度簡字第1883號刑事簡易判決處有期徒刑3 月確定，嗣
    經本院以93年度聲字第1932號刑事裁定上開罪刑，應執行有
    期徒刑1 年4 月確定，以及於94年間因施用毒品案件，經本
    院以94年度訴字第43號刑事判決處有期徒刑10月確定，嗣入
    監接續執行前揭罪刑，並於95年9 月10日因縮短刑期期滿執
    行完畢出監。
二、詎其仍不知悔改，分別基於意圖為自己不法所有之犯意，先
    後為下列之竊盜犯行：
(一)、於96年9 月7 日凌晨2 時許，在臺北縣三重市○○○路97號
    前，持其所有之鑰匙1 支，竊取乙○○所有停放在該處之車
    牌號碼CLH-695 號普通重機車1 輛，得手後，供己代步之用
    。
(二)、又於同日凌晨2 時至3 時許間，其騎乘上開竊得之機車欲前
    往臺北縣三重市○○街之「大智公園」搭載友人鄭弘武途中
    ，因欠安全帽1 頂，於其行經臺北縣三重市○○○路60巷巷
    口時，徒手竊取丙○○所有、放置在車牌號碼QPG-073 號輕
    型機車腳踏板上之安全帽1 頂（該安全帽與機車係於同年9
    月6 日晚上21時許，在臺北縣三重市○○路81巷底，遭不詳
    人士竊取後，棄置在前處）；嗣於同日清晨4 時許，其將該
    竊得之機車停放在臺北縣蘆洲市○○○路○ 段330 號前，經
    警盤查其與友人鄭弘武、莊宇軒，並起出該竊得之機車及安
    全帽，且扣得該鑰匙1 支及鄭弘武所有之大、小西瓜刀各1
    把，始查悉上情。
(三)、再於同年9 月19日晚上7 時許，在臺北縣新莊市○○路運動
    公園旁，持其所有之鑰匙1 支，竊取丁○○所有停放在該處
    之車牌號碼FCV-761 號普通重機車1 輛，得手後，供己代步
    之用；嗣於同年月25日晚上9 時20分許，在臺北縣新莊市○
    ○路218 之1 號前，為警攔檢查獲，並起出該機車，且扣得
    該鑰匙，始查得上情。
三、案經丁○○告訴及臺北縣政府警察局蘆洲分局及板橋分局報
    告臺灣板橋地方法院檢察署檢察官偵查起訴。
    理  由
壹、程序方面：本件被告甲○○所犯係死刑、無期徒刑、最輕本
    刑3 年以上有期徒刑以外之罪，其於準備程序就前揭被訴事
    實為有罪之陳述，經法官告知簡式審判程序之旨，並聽取其
    與公訴人之意見後，本院認無不得或不宜改依簡式審判程序
    進行之處，爰依刑事訴訟法第273 條之1 第1 項、第284 條
    之1 之規定，由本院裁定行簡式審判程序，合先敘明。
貳、實體方面：
一、上開事實，業據被告迭於警詢、偵訊及本院訊問時均坦承不
    諱，核與被害人乙○○、丙○○及告訴人丁○○於警詢時指
    訴，以及證人鄭弘武、莊宇軒於警詢時證述之情形相符，並
    有贓物認領保管單3 紙、臺北縣政府警察局協尋車輛電腦輸
    入單、臺北縣政府警察局尋獲車輛電腦輸入單各2 紙、現場
    照片及扣押物品照片12張等附卷可稽。是被告前揭自白核與
    事實相符，堪以採信。故本件事證已臻明確，被告犯行堪以
    認定，應予依法論科。
二、論罪科刑部分：
(一)、論罪部分：
１、就事實欄二所示(一)、(二)、(三)，被告前開3 次所為，均係犯刑
    法第320 條第1 項之竊盜罪。
２、又被告前揭3 次竊盜犯行，犯意各別，行為互殊，應予分論
    併罰。
３、再查被告前於93年間因施用毒品案件，經本院以93年度訴字
    第582 號刑事判決處有期徒刑10月、6 月確定，及因偽造文
    書案件，經本院以93年度簡字第1883號刑事簡易判決處有期
    徒刑3 月確定，嗣經本院以93年度聲字第1932號刑事裁定上
    開罪刑，應執行有期徒刑1 年4 月確定，以及於94年間因施
    用毒品案件，經本院以94年度訴字第43號刑事判決處有期徒
    刑10月確定，嗣入監接續執行前揭罪刑，並於95年9 月10日
    因縮短刑期期滿執行完畢出監在案，此有上開紀錄表可證，
    是其於受有期徒刑執行完畢後5 年內故意再犯有期徒刑以上
    之前揭三罪，均為累犯，應依刑法第47條第1 項之規定，各
    加重其刑。
(二)、科刑部分：爰審酌被告素行非佳，已如前述，詎其仍不知悔
    改，且正值青壯，卻不思循正途賺取所需，其犯罪之動機、
    目的、手段實屬可議，惟其犯後坦承犯行，態度尚可，兼衡
    對被害人所生之損害、其智識程度、生活狀況等一切情狀，
    分別量處如主文所示之刑，並均諭知易科罰金之折算標準，
    且就有期徒刑部分定應執行之刑，以資懲儆。
(三)、沒收部分：
１、另扣案之鑰匙2 支（起訴書誤載為1 支），均係被告所有並
    供本件犯罪所用之物乙節，業據被告供述明確（詳見本院卷
    第34頁），爰依刑法第38條第1 項第2 款之規定，均併予宣
    告沒收。
２、至扣案之大、小西瓜刀各1 把，並非被告所有且非供本件犯
    罪所用之物，亦據被告供述甚明，本院自無庸併予宣告沒收
    ，附此敘明。
據上論斷，應依刑事訴訟法第273 條之1 第1 項、第299 條第1
項前段，刑法第320 條第1 項、第47條第1 項、第51條第5 款、
第41條第1 項前段、第38條第1 項第2 款，刑法施行法第1 條之
1 第1 項、第2 項前段，判決如主文。
本案經檢察官彭聖斐到庭執行職務。
中    華    民    國    97    年    2     月    27    日
                  刑事第六庭    法  官  饒金鳳
以上正本證明與原本無異。
如不服本判決，應於判決送達後10日內，向本院提出上訴書狀，
且上訴書狀應敘述具體理由，而上訴書狀未敘述上訴理由者，應
於上訴期間（即自收受判決書之翌日起算10日）屆滿後20日內補
提理由書。
                                書記官  王春森
中    華    民    國    97    年    2     月    27    日
附錄本案論罪科刑法條全文：
中華民國刑法第320 條第1 項：
意圖為自己或第三人不法之所有，而竊取他人之動產者，為竊盜
罪，處5 年以下有期徒刑、拘役或500 元以下罰金。


司法院資訊處製作；財團法人民間司法改革基金會備份。
